【裁判字號】    92,訴易,11
【裁判日期】    920731
【裁判案由】    侵權行為損害賠償
【裁判全文】
臺灣高等法院臺中分院民事判決  九十二年度訴易字第一一號
      原      告  辛○○吳家.
      訴訟代理人  己○○
      被      告  庚○○
      訴訟代理人  壬○○
      被      告  癸  ○
右當事人間因被告庚○○等誣告等案件，經原告提起刑事附帶民事訴訟，請求侵權行
為損害賠償事件，經本院刑事庭移送前來（九十年度附民字第五○七號），本院判決
如左：
原告之訴及假執行之聲請均駁回。
訴訟費用由原告等連帶負擔。
甲、原告方面：
一、聲明：
（一）被告等應連帶給付原告新台幣（下同）壹佰萬元及自起訴狀繕本送達之翌日起
      至清償日止按年息百分之五計算之利息。
（二）訴訟費用由被告負擔。
（三）請准原告提供現金或等值之銀行可轉讓定期存單為擔保宣告假執行。
二、陳述：
（一）查被告庚○○明知自己於民國（下同）八十七年七月七日晚間騎乘機車外出時
      發生車禍，致受有左側第八、九肋骨骨折等傷害，竟意圖使吳家龍受刑事處分
      ，於八十七年十二月一日至台灣苗栗地方法院檢察署以言詞提出告訴及於翌日
      （即二日）具狀誣告稱：吳家龍於八十七年七月七日晚間八時許，趁伊回家途
      經吳家龍住處附近，用竹竿毆打伊，使伊受有胸部挫傷左側第八、九肋骨骨折
      及左腰挫傷之傷害，是吳家龍涉有傷害之罪嫌等語；而癸○亦基於偽證之犯意
      ，分別於八十七年十二月二十三日台灣苗栗地方法院檢察署偵查中（八十七年
      度他字第七二七號）、八十八年四月三十日台灣苗栗地方法院審理中（八十八
      年度易字第一四四號）、八十八年九月二日台灣高等法院台中分院審理中（八
      十八年度上易字第二０二九號），在庚○○指訴吳家龍傷害案中，供前具結而
      就案情有重要關係之事項虛偽陳述稱：八十七年七月七日晚間，在庚○○住處
      附近之馬路上，伊有看到吳家龍以木棍毆打庚○○等語。案經吳家龍訴由台灣
      苗栗地方
      法院檢察署檢察官偵查起訴（八十八年度偵字第五六五四號），並經苗栗地方
      法院判處被告等有期徒刑各六月在案（八十九年度訴字第四三九號）。
（二）次查，吳家龍於九十一年二月六日死亡，係在本件起訴後死亡，原告等均為原
      告吳家龍之妻及子女，已於九十一年九月十八日依法聲明承受訴訟。
（三）按「因故意或過失，不法侵害他人之權利者，負損害賠償責任。故意以背於善
      良風俗之方法，加損害於他人者亦同。違反保護他人之法律，致生損害於他人
      者，負賠償責任。但能證明其行為無過失者，不在此限。」、「數人共同不法
      侵害他人之權利者，連帶負損害賠償責任。不能知其中孰為加害人者亦同。造
      意人及幫助人，視為共同行為人。」、「不法侵害他人之身體、健康、名譽、
      自由、信用、隱私、貞操，或不法侵害其他人格法益而情節重大者，被害人雖
      非財產上之損害，亦得請求賠償相當之金額。其名譽被侵害者，並得請求回復
      名譽之適當處分。前項請求權，不得讓與或繼承。但以金額賠償之請求權已依
      契約承諾，或已起訴者，不在此限。前二項規定，於不法侵害他人基於父、母
      、子、女或配偶關係之身分法益而情節重大者，準用之。」民法第一百八十四
      條、第一百八十五條、第一百九十五條定有明文。經查，吳家龍在被告等虛捏
      事實、不實證言之情況下遭受有罪之判決，背負莫須有之罪名，造成吳家龍精
      神上莫大之痛苦，且因之含恨而終，是依法被告等即應連帶負損害賠償責任，
      應已明確。
（四）被告庚○○除八十八年七月七日傷害指述不實外（業經判決有罪），其指述八
      十八年十一月三十日之傷害亦為不實（未經判決），茲以下列事證詳述之：
  １、被告庚○○於八十七年十二月一日向苗栗地檢署對吳家龍以言詞申告略以：「
      （告何人何事？）我告吳家龍傷害，他打過我二次」、「（今年十一月三十日
      早上他在何處打你？）在高埔村村長家外面，我不知他持何物打我肚子、胸部
      、腳」（見苗栗地檢署八十七年度他字第七二三號傷害案八十七年十二月一日
      訊問筆錄）、「（被告在何時地打你？）八十七年十一月三十日在高埔村村長
      家外面打我，．．．」（見苗栗地檢署八十七年十二月十六日訊問筆錄）。
  ２、於翌日以告訴狀略以：「．．．茲於八十七年十一月三十日上午九時五分許告
      訴人拜訪張吉田村長時，在村長住宅（高埔村五鄰水甲埔十四之一號）附近遭
      被告用拳頭及不明物器毆傷致上腹部水腫、瘀血、前胸頓挫傷、內出血，此有
      和祐診所診斷書可按，當時亦有村長之女張秀雲買檳榔目睹此情。」（見八十
      七年十二月二日庚○○告訴狀），並提出和祐診所八十七年十二月四日之診斷
      證明書載明略以：「應診日期：八十七年十二月四日，病名：胸部鈍傷併腹壁
      血腫、胸部挫傷」，及致和醫院診斷證明書內載：「應診日期：八十七年十二
      月四日，胸部鈍傷併腹壁血腫、胸部挫傷」各乙紙為憑。
  ３、本案傷害案件，經  鈞院以八十八年十月二十七日八十八年度上易字第二０一
      九號刑事判決確定在案，其認定理由略以：「訊據上訴人即被告（下稱被告）
      吳家龍對於右揭時地與告訴人邱和昇相遇時彼此如往常般相互謾罵之事實固坦
      承不諱，惟矢口否認有何傷害犯行，並辯稱：伊當時並有打他，只有吵嘴云云
      。惟查：告訴人邱和昇受有右揭傷害，業據其提出私立和祐醫院診證明書一紙
      為證，則告訴人確曾於八十七年十一月三十日受傷至和祐醫院門診乙節應堪認
      定。次查，參酌證人陳阿桂於原審法院參酌證人癸○於本院理中證稱：於八十
      七年七月七日晚上八時左右，我看見審理中證稱：於八十七年十一月三十日，
      伊騎機車至通宵友人「阿梅」住處，路過高埔村檳榔攤前，見吳家龍以拳頭被
      告之胸部等語，與告訴人於審理中指訴被告以鐵器打被告之胸部、腹部乙節（
      參照原審法院八十八年三月二十三日訊問筆錄），另徵諸證人江其耘於偵查中
      述：於八十七年十一月三十日，我開車經過檳攤，看到有人持棍打邱和昇等情
      ，是以衡諸常情，在被告受喪子之慟後，且一再為係邱和昇所造成之情況下，
      於雙方碰面時，因言語不和，致激憤難當而動手傷害告訴人之身體，衡情並非
      不可能。況於八十七年十一月三十日，被告亦均不否認有與告訴人相遇並相互
      謾罵情事，復有診斷證明書一紙卷可稽。是尚不得僅憑證人江其耘所述以棍毆
      打一節與告訴人自述被告以鐵的武器毆打一節尚有出入，而遽認被告並無傷害
      之行為。況證人江其耘僅停留兩三分鐘，則被告於該段時間內，以棍毆打告訴
      人，其後又以拳頭而打傷告訴人，衡情亦非不無可能。是被告所辯，顯係事後
      卸責之詞，殊無足採。從而，本件事證明確，被告右揭傷害犯行堪予認定。」
      。
  ４、惟因吳家龍以邱和昇、癸○涉犯誣告、偽證罪嫌而提起告訴，案經偵查審理（
      台灣苗栗地方法院檢察署八十八年度偵字第五六五四號、台灣苗栗地方法院八
      十九年度訴字第四三九號、台灣高等法院台中分院九十年度上訴字第一四四０
      號），並由  鈞院傳喚當時在場之唯一全程目睹之目擊證人張秀蓉而真相大白
      。
  ５、證人張秀蓉足以證明吳家龍應未於八十八年十一月三十日傷害被告庚○○之事
      由：
    (1)證人張秀蓉係在案發處擺檳榔攤，而傷害案正係發生於該處，是張秀蓉全程目
      睹全案發生之經過始末為在場唯一之目擊證人（本案中雖另有江其耘、陳阿桂
      二證人，但該證人等並未十分接近現場，且由渠等供述，亦顯有不實之處），
      並經吳家龍、邱和昇二人均肯認在案（庚○○在其傷害案告訴狀中陳稱：「．
      ．．茲於八七七年十一月三十日上午九時五分許告訴人拜訪張吉田村長，在村
      長住宅（高埔村五鄰水甲埔十四之一號）附近遭被告用拳頭及不明物器毆傷致
      上腹部水腫、瘀血、前胸頓挫傷、內出血，此有和祐診所診斷書可按，當時亦
      有村長之女張秀雲（雲應係蓉之筆誤）買（買應係賣之筆誤）檳榔目睹此情．
      ．．」（見八十七年十二月二日庚○○（昇）告訴狀），惟由此亦可見張秀蓉
      為當日之目擊證人應無疑義。惟在傷害案之偵查審理中，及確定判決中均未予
      傳喚查明。
    (2)證人張秀蓉在  鈞院（九十年度上訴字第一四四０號誣告案）具結供證稱：「
      （八十七年十一月三十日你有無看到吳家龍和庚○○之間爭執？）詳細日期我
      記不清楚，但是我知道他們有口角，因為邱先生的摩托車停在我的檳榔攤前，
      吳先生正好要回家，兩個人在我的攤子前面遇到，然後兩人就發生口角，邱先
      生戴著安全帽正要往銅鑼方向走，吳先生就拿一個塑膠類細細的東西敲被告的
      頭部一、兩下，然邱先生要走了，吳先生就用腳踢他的車，摩托車有倒下來，
      但是邱先生把車子扶起來之後，就騎車走了。」、「（當時吳家龍有無拿木棍
      之類的東西打被告身體？）沒有。」、「（被告癸○當時有無在場？）我不知
      道癸○是誰，當時在場的人有李金落先生，他在馬路旁看馬路，其他今日的證
      人就在雜貨店前聊天，都是附近的鄰居而已。」、「（庚○○後來就自己騎車
      回家？）他就往銅鑼方向騎車走了，當時吳先生的口氣有些不好，說『我就是
      要弄到你告我』，後來吳先生也往不同的方向回家了。」、「（請證人具體描
      述『塑膠類細細的東西』為何？）因為距離我的檳榔攤有一、兩公尺，所以我
      看不清楚，力道不是那種故意打傷人的，只是邊打邊罵，敲打的地方是被告頭
      上的安全帽，我就以為沒有什麼大不了。」、「（吳先生踢倒被告的車子，力
      道如何？）好像是用腳踢一下，我也不很清楚，車子倒下來就像我們不小心把
      人家機弄倒的樣子，被告沒有被機車壓到，然後被告就回家了．．．。」、「
      （證人張秀蓉是否認識陳阿貴和江其龍？）不認識，當時是早上，都是村莊附
      近的人聚集在一起。」（見鈞院九十年度上訴字第一四四０號誣告案九十一年
      九月十七日訊問筆錄）
  ６、顯見：
    (1)當日庚○○騎機車有戴安全帽，在檳榔攤前與吳家龍相遇而相罵。吳家龍與
      庚○○二人雖有在檳榔攤前相遇而相罵，惟吳家龍並無以木棍或拳頭毆打庚○
      ○之情事。
    (2)雖吳家龍曾拿一個塑膠類細細的東西敲庚○○的頭部一、兩下，惟因當時庚○
      ○係戴安全帽，且因該物品係細細軟軟之物，敲打力道甚小，故無造成任何傷
      害。
    (3)在庚○○要離開時，吳家龍雖曾踢倒其機車，惟並未造成未何傷害。
    (4)吳家龍與庚○○二人在八十七年十一月三十日上午九時許在高埔村水甲埔十四
      之一號前之檳榔攤相遇，雖有口角相罵，惟並無造成任何之傷害。
  ７、查，傷害案中被告庚○○指述其所受之傷害為：「上腹部水腫、瘀血、前胸頓
      挫傷、內出血」，惟如前證人張秀蓉所供：吳家龍係僅以一個塑膠類細細的東
      西敲被告的頭部一、兩下，且當時庚○○尚戴有安全帽，顯見該動作並無法造
      成「上腹部水腫、瘀血、前胸頓挫傷、內出血」等之嚴重傷害，庚○○之傷害
      告訴顯有不實。
  ８、綜上，顯見庚○○於八十七年十一月三十日（上午九時許）與吳家龍在高埔村
      五鄰水甲埔十四之一號檳榔攤前相遇，雖發生口角，惟吳家龍並未毆傷庚○○
      ，是庚○○指述吳家龍於八十七年十一月三十日毆打伊致造成：「上腹部水腫
      、瘀血、前胸頓挫傷、內出血」之傷害，顯非吳家龍所為甚明，至於庚○○所
      提之和祐診所（非具有公信力之公立醫院）診斷證明書或係不實，或係在他處
      受傷，但實非吳家龍所致者已極明確，是上開傷害案件雖經  鈞院判決確定，
      惟吳家龍實係冤枉。
五、查吳家龍係以務農為生，生活單純平靜，詎因被告等無端誣陷入人於罪，致使吳
    家龍不僅須放下農忙應訊，更在被告等虛捏證據、不實證言之情況下遭受有罪不
    利之判決，雖有部份業經法院查明而還吳家龍清白，然尚有部份仍未查明致遭判
    決拘役三十日確定，背負莫須有之罪名，且繳納罰金二萬七千元，吳家龍心中之
    苦痛實難形容，精神上之打擊莫可言喻，爰依法請求被告等應給付非財產上之損
    害一百萬元以資慰藉，雖吳家龍於九十一年二月六日死亡，惟係在本件起訴後死
    亡，依法原告等自得繼承吳家龍之權利。
六、對被告庚○○主張二年時效之抗辯：
    應以吳家龍「實際」知悉侵權行為而受有精神上之損害時起算，茲詳述之：
（一）按「關於侵權行為損害賠償請求權之消滅時效，應以請求權人實際知悉損害及
      賠償義務人時起算，非以知悉賠償義務人因侵權行為所構成之犯罪行為經檢察
      官起訴，或法院判決有罪為準。」、「民法第一百九十七條所謂知有損害，即
      知悉受有何項損害而言，至對於損害額則無認識之必要，故以後損害額變更而
      於請求權消滅時效之進行並無影響。」、「民法第一百九十七條第一項規定：
      「因侵權行為所生之損害賠償請求權，自請求權人知有損害及賠償義務人時起
      ，二年間不行使而消滅」。所謂知有損害及賠償義務人之知，係指明知而言。
      如當事人間就知之時間有所爭執，應由賠償義務人就請求權人知悉在前之事實
      ，負舉證責任。」最高法院七十二年臺上字第七三八號、四十九年臺上字第二
      六五二號、七十二年臺上字第一四二八號可資參酌，
（二）經查，吳家龍在為被告庚○○傷害告訴時，年已七十歲，又目不識丁，未曾受
      國民教育，亦不會講國語，一生務農，對法律全無了解，是吳家龍雖知被告庚
      ○○虛捏事實，被告癸○作證不實，惟以吳家龍本身特質（目不識丁）而言，
      實不知被告等所為即為侵權行為，亦不知本身已受有精神上之損害而可請求賠
      償，而係在本案起訴時（九十年十二月十八日），經通曉法律之律師詳細告知
      而始知悉被告等所為係侵權行為，並因其侵權行為而受有精神上之損害（見起
      訴狀），則二年時效自應自吳家龍「實際」知悉侵權行為而受有精神上之損害
      時（即起訴時）起算，是尚未罹於時效，尚不得以被告提出對吳家龍傷害告訴
      時即推斷吳家龍在當時即已知悉甚明。
乙、被告庚○○方面：
一、聲明：(一)原告之訴及假執行之聲請均駁回。(二)如受不利之判決，願供擔保請准宣
    告免為假執行。
二、陳述：
    被告庚○○確係遭原告吳家龍打傷，絕非車禍受傷，並未有任何在場人指稱有車
    禍之事，主治醫生謝東源於檢察官偵查時亦證稱庚○○主訴被打傷，護送就醫之
    司機林青松亦於法院證稱庚○○口述被打傷，是以護士林千又之護理紀錄顯係偽
    造文書，且系爭傷害案件，業經本院刑事庭於八十八年十月二十七日判決確定在
    案，吳家龍既已受判決有罪在案，自不得再為爭執，是其所言已遭法院誤判而繳
    納罰金二萬七千元，造成渠心中之痛苦實難形容，精神上之打擊等語，顥無理由
    ，且未證明係何種權利遭受損害，損害之內容及請求非財產上損害一百萬元之依
    據、計算方法等事項，是其請求顯無依據；又吳家龍就其主張受到誣告一事，早
    在八十七年十二月間即已知情，卻遲至九十年十二月十八日始提起本件訴訟，已
    逾請求權時效期間，其請求權早已消滅等語資為抗辯。
丙、被告癸○未於準備程序或言詞辯論期日到場，亦未提出書狀作何聲明或陳述。
    理  由
甲、程序方面：
一、原告吳家龍於九十一年二月六日死亡，應由其之繼承人辛○○、戊○○、乙○○
    、丙○○、丁○○及甲○○承受訴訟，其等業於九十一年九日十七日具狀聲明承
    受訴訟，並提出死亡證明書影本及戶籍謄本為證，依法應予准許，合先敘明。
二、被告癸○經本院合法通知，無正當理由，未於言詞辯論期日到場，核無民事訴訟
    法第三百八十六條各款所列情形，爰依原告之聲請，由其一造辯論而為判決。
乙、實體方面：
一、本件原告吳家龍起訴主張渠因遭被告邱和昇誣告傷害，被告癸○並於上開傷害案
    件中偽證目睹傷害之事實，雖部分經認定無傷害之事實，但仍有部分經判決認定
    傷害罪，而致原告吳家龍遭判刑，均受有精神上損害，故依民法第一百八十四條
    、一百八十五條及第一百九十五條規定，請求被告二人負連帶賠償責任等語。
二、被告庚○○則以渠確係遭原告吳家龍打傷，絕非車禍受傷，並未有任何在場人指
    稱有車禍之事，主治醫生謝東源於檢察官偵查時亦證稱庚○○主訴被打傷，護送
    就醫之司機林青松亦於法院證稱庚○○口述被打傷，是以護士林千又之護理紀錄
    顯係偽造文書，且系爭傷害案件，業經本院刑事庭於八十八年十月二十七日判決
    確定在案，吳家龍既已受判決有罪在案，自不得再為爭執，是其所言已遭法院誤
    判而繳納罰金新台幣二萬七千元，造成渠心中之痛苦實難形容，精神上之打擊等
    語，顥無理由，且未證明係何種權利遭受損害，損害之內容及請求非財產上損害
    一百萬元之依據、計算方法等事項，是其請求顯無依據；又吳家龍就其主張受到
    誣告一事，早在八十七年十二月間即已知情，卻遲至九十年十二月十八日始提起
    本件訴訟，已逾請求權時效期間，其請求權早已消滅等語資為抗辯。
三、按因侵權行為所生之損害賠償請求權，自請求權人知有損害及賠償義務人時起，
    二年間不行使而消滅，民法第一百九十七條第一項定有明文。本件原告吳家龍主
    張其並未於八十八年七月七月及同年十一月三十日毆打被告庚○○，然被告庚○
    ○竟先於八十七年十二月一日十六時二十五分許，至台灣苗栗地方法院檢察署以
    言詞提出告訴，指稱吳家龍於上開二時間毆打伊，而癸○則基於偽證之犯意，分
    別於八十七年十二月二十三日台灣苗栗地方法院檢察署偵查中（八十七年度他字
    第七二七號）、八十八年四月三十日台灣苗栗地方法院審理中（八十八年度易字
    第一四四號）、八十八年九月二日台灣高等法院台中分院審理中（八十八年度上
    易字第二○一九號），在庚○○指訴吳家龍傷害案中，供前具結而就案情有重要
    關係之事項虛偽陳述稱：八十七年七月七日晚間，在庚○○住處附近之馬路上，
    伊有看到吳家龍以木棍毆打庚○○等語，被告庚○○之上開告訴為誣告，被告癸
    ○之證述行為係偽證，雖八十七年七月七日之部分經認定無傷害犯行，然八十八
    年十一月三十日之指控仍造成原告吳家龍遭受有罪之判決，精神上莫大之痛苦等
    語，經查被告庚○○確有上開告訴吳家龍之行為，被告癸○亦有上開於傷害案件
    作證之行為，原告吳家龍並於上開傷害案件中經本院於八十八年十月二十七日判
    處拘役三十日，如易科罰金，以參佰元折算壹日確定在案，業經本院調取本院八
    十八年度上易字第二０一九號刑事卷查閱明確，則倘依原告所主張，其確無傷害
    被告庚○○之行為，則原告縱於被告傷害案件偵查時始終未到庭，然其於台灣苗
    栗地方法院八十八年度易字第一四四號傷害案件八十八年三月二十三日審理時，
    即已會同選任辯護人張績寶律師到庭，是以原告吳家龍於其時即已知被庚○○告
    訴傷害之事實，而被告癸○於八十八年四月三十日上開傷害刑事案件作證時，原
    告吳家龍亦到庭應訊而在場聽聞被告癸○之證言，是以原告吳家龍於八十八年四
    月三十日即已知被告癸○偽證之內容，則依原告之陳述，渠既無傷害庚○○之行
    為，而遭此誣告、偽證，當即已發生精神上之損害；縱或依原告所言渠係因受被
    告等虛捏事實、不實證言之情況下遭受有罪之判決，背負莫須有之罪名，而精神
    上莫大之痛苦云云，最遲亦在傷害案件判決確定日即八十八年十月二十七日即已
    知悉因上開案件經判決確定，而受有精神上之損害，且原告當知被告二人係造成
    渠精神上損害之人，然原告吳家龍竟遲至九十年十二月十八日始提起本件刑事附
    帶民事訴訟，顯已逾民法第一百九十七條第一項所定兩年之請求權時效。原告吳
    家龍雖以其不諳法律，故於本案起訴時始知受有精神上之損害云云，然查原告於
    上開傷害案件，無論係台灣苗栗地方法院或本院審理中均曾選任律師為辯論人，
    焉有不知可得請求精神上損害賠償之理，且精神上之損害係一種心理上之感覺，
    當係在知悉被誣告或被判刑時即已感覺精神上之痛苦，實無於判刑確定逾二年後
    始感精神上痛苦之理；退步言之，原告吳家龍係八十八年十一月十九日對被告等
    二人提起誣告及偽證告訴，有台灣苗栗地方法院八十八年度偵字第五六五四號偵
    查卷可稽，則原告吳家龍於其時即已知被告等二人應負誣告或偽證罪責，然亦未
    一併提起刑事附帶民事損害賠償訴訟，遲至九十年十二月十八日始提起本件刑事
    附帶民事訴訟，亦已逾民法第一百九十七條第一項所定兩年之請求權時效。
四、又原告依民法第一百八十五條規定，而主張被告二人係共同侵權行為，應負連帶
    損害賠償責任，是被告二人於本件訴訟中，依原告之主張，係連帶債務人，按民
    法第二百七十五條規定連帶債務人中之一人受確定判決，而其判決非基於該債務
    人之個人關係者，為他債務人之利益亦生效力，故債權人以各連帶債務人為共同
    被告提起給付之訴，被告一人提出非基於其個人關係之抗辯有理由者，對於被告
    各人即屬必須合一確定，自應適用民事訴訟法第五十六條第一項之規定。最高法
    院三十三年度上字第四八一０號著有判例。而民事訴訟法第五十六條第一項係規
    定共同訴訟人中一人之行為，有利益於共同訴訟人者，其效力及於全體，不利益
    者，對於全體不生效力。本件被告癸○雖始終未到場，亦未提出書狀作何陳述，
    然因其與被告庚○○係連帶債務人，被告庚○○既已提出時效抗辯，對被告癸○
    係有利益者．是以依前開說明，即應認被告庚○○時效之抗辯效力及於被告癸○
    。
五、綜上所述，原告吳家龍之損害賠償請求權既已罹於時效，則其請求被告等二人連
    帶給付一百萬元及自起訴狀繕本送達之翌日起至清償日止按年息百分之五計算之
    利息，即無理由，應予駁回，其假執行之聲請亦失所附麗，應併予駁回。
六、本件原告吳家龍之侵權行為損害賠償請求權既已罹於時效，則兩造其餘主張及攻
    擊防禦方法即與本件判決結果均不生影響，不予一一論述，附此敘明。
據上論結，本件原告之訴，為無理由，依民事訴訟法第四百六十三條、第三百八十五
條第一項前段、第八十五條第二項，判決如主文。
中      華      民      國    九十二    年      七      月    三十一    日
~B1民事第二庭審判長法  官  童有德
~B2                法  官  黃永泉
~B3                法  官  蔡秉宸
右為正本係照原本作成。
不得上訴。
~B                書記官  蕭玉真
中      華      民      國    九十二    年      八      月      一      日
                                                                        Ｂ


司法院資訊處製作；財團法人民間司法改革基金會備份。
